臺灣雲林地方法院民事裁定
111年度家調裁字第18號
聲  請  人  雲林縣政府

法定代理人  張麗善    同上
代  理  人  康志遠律師
相  對  人  甲○○  
            乙○○
關  係  人  中華民國新女性聯合會
上列當事人間請求宣告停止親權等事件，本院裁定如下：
    主  文
相對人甲○○、乙○○對其未成年子女張○仙（女、民國000年0月00
日生、國民身分證統一編號：Z000000000號）之親權，應予全部
停止。
選定聲請人為未成年人張○仙之監護人。
指定中華民國新女性聯合會為會同開具財產清冊之人。
聲請程序費用新臺幣壹仟元由相對人負擔。
    理  由
一、聲請意旨略以：
　㈠聲請人分別於民國107年11月2日、108年1月8日接獲未成年人
    張○仙之兒少保護通報案件，經訪視及調查，確認未成年人
    因年幼哭鬧遭其母即相對人甲○○之同居人以徒手捏臉頰兩側
    ，造成未成年人雙頰有瘀青情形，嗣聲請人於108年2月11日
    再度接獲通報表示未成年人遭相對人甲○○之同居人徒手捏臉
    頰成傷，聲請人所屬社工訪視後確認傷勢存在，且確實為相
    對人甲○○之同居人所為，相對人甲○○雖有多次阻止，然其同
    居人仍動手，致使未成年人雙頰有明顯瘀傷，未成年人當時
    年僅9個月大，無自我保護能力，相對人甲○○也無法提供足
    夠保護能力及應對措施，故聲請人接受相對人甲○○申請委託
    安置，自108年4月1日起提供安置未成年人，於108年4月1日
    起至109年9月30日之委託安置期間，相對人甲○○未能找到穩
    定工作及住所，亦未能建立穩定之親職能力，因未成年人於
    安置中穩定接受發展遲緩治療及復健，有助於其身心發展，
    因此聲請人再次同意相對人甲○○提出之委託安置申請，提供
    委託安置自109年10月1日起至110年9月30日止。
　㈡聲請人另轉介雲林家扶中心提供相對人甲○○家庭處遇的重整
    服務，但因相對人甲○○多次失聯及居住於外縣市生活，且未
    有穩定工作及收入，在面對未成年人早期療育問題因個人認
    知及情緒而沒有足夠親職能力；就親情維繫部分，聲請人於
    108年間開立處遇至今，相對人甲○○多次失聯、失約，於110
    年5月間又因肺炎疫情3級警戒而無法會面，僅能透過與未成
    年人互相拍攝影片及照片互動，但親情維繫狀況不佳。聲請
    人考量相對人甲○○自身經濟狀況不佳，教育程度較低，難以
    負擔未成年人返家之基本生活及身心障礙之親職教養工作，
    且相對人甲○○向社工表示有意願安排未成年人出養，另評估
    相對人甲○○於處遇期間難以有效學習及規劃未成年人身心發
    展之療育，期間又有多次失聯、未配合處遇等等情形，基於
    未成年人之最佳利益，聲請人遂於110年8月17日緊急安置未
    成年人，並經本院以110年度護字第131、180號、111年度護
    字第25號裁定准予繼續安置、延長安置在案。
　㈢聲請人函請彰化縣政府對未成年人之父即相對人乙○○進行訪
    視，確認相對人乙○○有無能力及意願照顧未成年人，經彰化
    縣政府訪視，相對人乙○○表示經濟狀況不佳，無力負擔未成
    年人之照顧事宜，明確表達無意願及能力照顧未成年人，且
    同意停止親權，彰化縣政府評估相對人乙○○並非未成年人之
    適切照顧者。聲請人評估相對人甲○○為未成年人之母，於未
    成年人遭受虐待時未能保護未成年人，於委託安置期間，發
    生多次失聯以及未配合處遇等情事，經兩年家庭處遇服務仍
    未見其提升足夠之親職教養能力，以未成年人為發展遲緩之
    狀況，實難負擔未成年人基本生活及親職教養工作。而相對
    人乙○○為未成年人之父，已明確表達無意願及能力照顧未成
    年人，故相對人2人均欠缺照顧、保護未成年人之能力及意
    願，有疏於保護、照顧未成年人情節嚴重之情事，依兒童及
    少年福利與權益保障法第71條第1項之規定及為未成年人之
    利益，確有停止相對人2人親權之必要。
　㈣又停止相對人2人對未成年人之親權後，因未成年人之祖父、
    外祖父過世；外祖母身體虛弱裝有人工輔助器無法工作，生
    活仰賴身障補助；祖母則高齡78歲，且依彰化縣政府之個案
    訪視處理建議表，於100年間已有表達無力照顧相對人乙○○
    之另一名子女，其應已無能力照顧未成年人，因此本件無其
    他合適之監護人，而聲請人為主管機關，有意願擔任未成年
    人之監護人，且未成年人之教養或日後辦理出養過程尚需公
    部門協助，始能有完善之照護，如選定由聲請人擔任未成年
    人之監護人，應較符合其之最佳利益，另中華民國新女性聯
    合會亦同意擔任會同開具財產清冊之人。為此，聲請宣告停
    止相對人2人對於未成年人之親權，並請求選定聲請人為未
    成年人之監護人，及指定中華民國新女性聯合會為會同開具
    財產清冊之人等語。
二、相對人2人對於聲請人之主張不爭執，並合意聲請法院裁定
    等語。
三、按當事人就不得處分之事項，其解決事件之意思已甚接近或
    對於原因事實之有無不爭執者，得合意聲請法院為裁定。法
    院為前項裁定前，應參酌調解委員之意見及家事調查官之報
    告，依職權調查事實及必要之證據，並就調查結果使當事人
    或知悉之利害關係人有陳述意見之機會。當事人聲請辯論者
    ，應予准許，家事事件法第33條第1項、第2項定有明文。經
    查，本件聲請人請求停止相對人2人對上開未成年人之親權
    事件，屬當事人不得處分之事項，惟兩造於111年8月25日調
    解期日依前揭家事事件法第33條第1項之規定，合意聲請法
    院裁定，本院自應依前揭規定為裁定。
四、次按父母或監護人對兒童及少年疏於保護、照顧情節嚴重，
    或有第49條、第56條第1項各款行為，或未禁止兒童及少年
    施用毒品、非法施用管制藥品者，兒童及少年或其最近尊親
    屬、直轄市、縣（市）主管機關、兒童及少年福利機構或其
    他利害關係人，得請求法院宣告停止其親權或監護權之全部
    或一部，或得另行聲請選定或改定監護人，兒童及少年福利
    與權益保障法第71條第1項前段定有明文。經查，本件聲請
    人主張相對人2人分別為上開未成年人之父母，對上開未成
    年人負有扶養、照護之義務，然相對人2人均缺乏照顧上開
    未成年人之親職能力等情，業據聲請人提出戶籍謄本、雲林
    縣政府保護案件報告表、雲林縣政府111年度第1次兒少保護
    重大案件決策會議紀錄節本、本院110年度護字第131、180
    號、111年度護字第25號等繼續安置、延長安置事件裁定暨
    確定證明書影本、彰化縣政府111年5月24日府設保護字第11
    10194912號函檢附之彰化縣政府社會工作員個案訪視處理建
    議表等件為證，復經本院依職權調取相本院110年度護字第1
    31、180號繼續安置、延長安置案件卷宗查核無訛，亦有本
    院依職權囑託財團法人雲林縣雲萱基金會，訪視上開未成年
    人及相對人甲○○後所提出之訪視報告1份在卷可查，且為相
    對人2人到庭所不爭執，自堪信聲請人之主張為真實，依上
    可認，相對人2人確有長期疏於保護、照顧上開未成年人情
    節嚴重之事實，從而，聲請人聲請宣告停止相對人2人對上
    開未成年人之親權，符合前揭規定，應予准許，爰裁定如主
    文第1項所示。
五、本院審酌上情，復考量上開未成年人長期由聲請人安置，且
    上開未成年子女家中並無合適之監護人，而聲請人為主管機
    關，願擔任上開未成年人之監護人，及上開未成年人之教養
    或日後辦理出養過程尚賴公部門協助，始能有完善之照護，
    如擇由聲請人擔任上開未成年人之監護人，應較符合上開未
    成年人之最佳利益，爰依前揭規定選定聲請人為未成年人張
    瑩仙之監護人。
六、末按法院依前項選定監護人或依第1106條及第1106條之1另
    行選定或改定監護人時，應同時指定會同開具財產清冊之人
    ，民法第1094條第4項定有明文。本院審酌中華民國新女性
    聯合會長期協助辦理各項社會福利業務，經驗豐富，認由其
    擔任會同開具財產清冊之人，應符合上開未成年人之最佳利
    益，爰依前揭規定，指定中華民國新女性聯合會擔任會同開
    具財產清冊之人。
七、依家事事件法第33條、第104條第3項規定，裁定如主文。
中　　華　　民　　國　　111 　年　　9 　　月　　20　　日
                  家事法庭  法  官  黃瑞井
以上正本係照原本作成。
如不服本裁定，應於送達後10日內向本院提出抗告狀。
中　　華　　民　　國　　111 　年　　9 　　月　　21　　日
                            書記官  鄭巧偉